臺灣高等法院臺中分院刑事判決　　　　　　　　　九十三年度上易字第一四一三號
　　上　訴　人　臺灣彰化地方法院檢察署檢察官
　　被　　　告　乙○○
右上訴人因被告偽造文書等案件，不服臺灣彰化地方法院九十三年度易字第六七一號
、九十三年度訴字第七八四號中華民國九十三年九月二十一日第一審判決（聲請簡易
判決處刑案號：臺灣彰化地方法院檢察署九十三年度偵字第三五五二號；起訴案號：
同署九十三年度偵字第四四七○號；移
七六號、第五○七四號，臺灣台中地方法院檢察署九十三年度偵字第一六七九一號）
，提起上訴，本院判決如左：
      主  文
原判決關於乙○○竊盜部分撤銷。
乙○○連續攜帶兇器竊盜，處有期徒刑壹年。
      事  實
一、乙○○前因偽造有價證券罪、詐欺罪、竊盜罪等案件，經法院裁定應執行有期徒
    刑四年三月，於民國（下同）九十三年一月二十日假釋付保護管束（假釋期滿日
    為九十三年十一月三十日），猶不知悔改，基於意圖為自己不法所有之概括犯意
    ，於假釋期間內先後為下列犯行：
  (1)乙○○於九十三年四月十日十五時許，在彰化縣員林鎮○○路一六○號前，見甲○○所有停放在上址之車牌號碼ＹＢＬ─三九七號重型機車未取下鑰匙，竟意圖
    為自己不法所有，趁無人注意之際，竊取該機車，供自己代步之用。嗣於同年月
    十一日十五時十五分許，乙○○騎乘該車行經台中巿西屯區○○路與巿政北七路
    口時，為警當場查獲。
  (2)乙○○於九十三年四月十三日上午某時許，在彰化縣彰化市○○○路與建國東路
    口空地，承前開竊盜概括犯意，拾起路邊客觀上足供凶器使用之石頭，敲破王來
    富所有之車牌號碼Ｂ八─九一七六號自小客車右前座車窗玻璃後（毀損部分未據
    告訴），竊取丙○所有置放於該車內之皮包一個（內有現金新臺幣【下同】二千
    元、卡號0000000000000000號玉山銀行信用卡一張）。
  (3)乙○○於九十三年四月二十九日九時許，在彰化縣田中鎮○○路七七六號前，見
    己○○所有停放在上址之車牌號碼ＩＤＥ─四二七號輕型機車未取下鑰匙，竟承
    前開竊盜概括犯意，趁無人注意之際，竊取該機車，供自己代步之用。嗣停放於
    彰化縣員林鎮伍倫醫院後方，為警循線查獲。
  (4)乙○○於九十三年五月十八日二十一時三十分許，在彰化縣社頭鄉○○村○○路
    ○段六六二號旁空地，拾起路邊客觀上足供凶器使用之鐵鎚，敲破謝張盡所有車
    牌號碼九三五六─ＧＡ號自用小客車右前座車窗，竊取庚○○置於該車置物箱內
    之皮包一個（內有庚○○之國民身分證與汽、機車駕駛執照及中國國際商業銀行
    、安泰商業銀行信用卡、誠泰銀行信用卡各一張），得手後將庚○○之身分證、
    駕照棄於不詳處所。
  (5)乙○○於九十三年六月十一日晚上二十二時三十分許，在台中縣梧棲鎮○○路○
    段路旁，以石頭打破林美珍所有，由丁○○所駕駛之六Ｖ─一○五七號自小客車
    右前座車窗（毀損部分未據告訴），竊取車內丁○○所有之皮包一只、衣服六件
    及行動電話充電器一組，案經丁○○發現被竊報案，經警員到場採證，而查獲係
    乙○○所為。
二、案經台中市警察局第六分局報請台灣台中地方法院檢察署呈請台灣高等法院檢察
    署核轉台灣彰化地方法院檢查署檢察官聲請簡易判決處刑，及彰化縣警察局田中
    分局報請台灣彰化地方法院檢察署檢察官偵查起訴暨移送原審法院併案審理，及
  台中縣警察局清水分局報請台中地方法院檢察署檢察官移送本院併案審理。
      理  由
一、右揭犯罪事實業據被告於警、偵訊及原審、本院審理時均坦承不諱，核與被害人
    丙○、庚○○、己○○、甲○○、丁○○之證述情節大致相符，並有贓物領據附
    卷可稽，且經警於犯罪事實(5)之自小客車右前門玻璃上採集到指紋，經送警政署
    刑事警察局鑑驗，結果與乙○○存檔指紋卡之左中指指紋相符，此亦有內政部警
    政署刑事警察局九十三年六月二十四日刑紋字第０９３０１３０１５０號鑑驗書
    一份在卷可憑（詳見臺灣台中地方法院檢察署九十三年度偵字第一六七九一號卷
    第十七頁）。足認被告自白與事實相符，事證明確，被告犯行洵堪認定，應依法
    加以論科。
二、查石頭、鐵鎚甚為堅硬，客觀上具有危險性，足以傷害人之身體，係可供兇器使
    用之工具，屬於刑法第三百二十一條第一項第三款所謂之兇器，被告竟持之打破
    前開自小客車車窗行竊車內財物，是被告此部分所為，核犯刑法第三百二十一條
    第一項第三款之攜帶兇器竊盜罪；又被告徒手竊取甲○○、己○○之機車，所犯
    係屬刑法第三百二十條第一項竊盜罪，其先後多次竊盜犯行，均時間緊密，犯意
    概括，所犯構成要件相同，均為連續犯，應依刑法第五十六條規定，論以攜帶兇
    器竊盜罪，並加重其刑。公訴人起訴事實雖未敘及被告竊取己○○之機車、竊取
    丙○、庚○○、丁○○財物之犯行，然該部分事實與公訴人起訴被告竊盜之犯罪
    事實既具連續犯之裁判上一罪關係，應為起訴效力所及，本院自應併與審理。原
    審就被告所犯竊盜罪部分，認事證明確而予論科，固非無見，惟原審判決未及就
    前開犯罪事實(5)之併辦案情一併審理，自有未洽，檢察官上訴據此指摘原審就被
    告所犯竊盜罪部分判決不當，為有理由，應由本院將原審判決此部分撤銷改判。
    爰審酌被告於緩刑期內不知警惕，一再行竊造成被害人財產損失，及其犯罪動機
    、手段、目段、犯後坦承犯行等一切情狀，量處如主文第二項所示之刑，以資懲
    儆。
三、據上論斷，應依刑事訴訟法第三百六十九條第一項前段、第三百六十四條、第二
    百九十九條第一項前段、刑法第五十六條、第三百二十一條第一項第三款，判決
    如主文。
本案經檢察官戊○○到庭執行職務。
中      華      民      國     九十四    年    一     月     十一       日
                                   臺灣高等法院臺中分院刑事第六庭
                                         審判長法　官　李  文  雄
                                               法　官  邱  顯  祥
                                               法　官  劉　連　星
右正本證明與原本無異。
不得上訴。
                                               書記官  李  妍  嬅
中     華     民     國     九十四     年      一      月     十二      日
附錄本案判決論罪科刑法條：
刑法第三百二十一條第一項第三款：
犯竊盜罪而有左列情形之一者，處六月以上五年以下有期徒刑：
三、攜帶兇器而犯之者。
                                                              　　　　　Ｆ
